【裁判字號】    89,易,2376
【裁判日期】    900425
【裁判案由】    傷害等
【裁判全文】
臺灣臺北地方法院刑事判決                        八十九年度易字第二三七六號
    公  訴  人  臺灣臺北地方法院檢察署檢察官
    被      告  丁○○
右列被告因傷害等案件，經檢察官提起公訴（八十九年度偵字第八一一三號），本院
判決如左：
    主      文
丁○○以加害生命之事，恐嚇他人，致生危害於安全，處拘役貳拾日，如易科罰金以
參佰元折算壹日；緩刑貳年。
丁○○被訴傷害部分公訴不受理。
    事      實
一、丁○○於民國八十七年間，因追求甲○○之友人乙○○未果，懷疑係甲○○從中
    破壞，竟於八十七年間某日，丁○○因一時氣憤，遂打電話至台北市○○路○段
    三八六號十樓之十六甲○○之另一友人丙○○住處，基於恐嚇之犯意，以將來加
    害生命之事要廖秀美轉達甲○○恐嚇稱：「已從菲律賓購買一把槍回來，要甲○○小心一點」等語，丙○○將上開言語轉告甲○○後，致甲○○聽聞後心生畏懼
    ，致生危害於安全。
二、案經甲○○訴由台北市政府警察局松山分局報請台灣台北地方法院檢察署檢察官
    偵查起訴。
    理     由
一、有罪部分：
（一）訊據被告丁○○失口否認恐嚇之犯行，辯稱：伊雖有說帶一把槍回來，但是在
      八十二年間講過，但伊向何人講的，已記不清楚，伊絕對不是向丙○○講的，
      且也沒有和甲○○直接講過此話云云。
（二）經查對於被告於八十七年間某日，打電話予丙○○住處，要丙○○轉達甲○○
      恐嚇稱：「已從菲律賓購買一把槍回來，要甲○○小心一點」等事實，業據被
      害人甲○○於警訊、偵查以及本院調查時指述稽詳，而證人丙○○亦證稱：被
      告叫伊傳話給甲○○，說他（即被告）去菲律賓買一把槍回來，要殺掉甲○○
      ，他叫伊轉告甲○○等語（分別見八十九年偵字第八一一三號第二十二頁、本
      院八十九年十二月十八日訊問筆錄），是被告前揭所辯並無恐嚇之言語，無非
      係事後卸責之詞，不足採信，本件事證已臻明確，被告犯行堪以認定，應予依
      法論科。
（三）核被告丁○○所為，係犯刑法第三百零五條之恐嚇危害安全罪。爰審酌被告之
      犯罪動機、智識程度，且因與甲○○友人之間有情感上之糾紛，才心生不滿，
      口出恐嚇之言語以及犯後態度等一切情狀，本院認對被告科以刑法第三百零五
      條法定刑中之拘役刑，即可對其產生警惕之效果，並與其所為犯行相當，爰量
      處如主文所示之刑，並諭知易科罰金之折算標準。末查被告前未曾受有期徒刑
      以上刑之宣告且其有正當之職業，此有台灣高等法院檢察署刑案記錄簡覆表一
      紙附卷可憑，被告經此偵查審判經過，自當知所警惕而無虞再犯，本院綜核各
      情認上開刑之宣告，已足策其自新，因認所宣告之刑，以暫不執行為適當，併
      諭知緩刑二年，以啟自新。
二、不受理部分：
（一）公訴意旨略以：被告丁○○於八十八年七月九日晚間九時許，在台北市松山區
      ○○○路一段八十巷內公園，徒手毆打甲○○，致其臉部、左手肘、雙手背部
      、右背側擦傷及左側下眼瞼腫脹，因認被告涉有刑法第二百七十七條第一項傷
      害罪嫌等語。
（二）按告訴乃論之罪，告訴人於第一審辯論終結前得撤回其告訴，又告訴經撤回者
      ，應諭知不受理之判決，刑事訴訟法第二百三十八條第一項、第三百零三條第
      三款分別定有明文。
（三）查本件告訴人甲○○告訴被告丁○○傷害案件，起訴書認被告係犯刑法第二百
      七十七條第一項之罪，依同法第二百八十七條前段之規定，須告訴乃論。茲據
      告訴人具狀撤回其告訴，此有撤回告訴狀在卷可證。依照上開說明，應為諭知
      不受理之判決。
據上論斷，應依刑事訴訟法第二百九十九條第一項前段、第三百零三條第三款，刑法
第三百零五條、第四十一條第一項前段、第七十四條第一款，罰金罰鍰提高標準條例
第一條前段、第二條，判決如主文。
本案經檢察官張紹斌到庭執行職務
中      華      民       國       九十    年     四  月 二十五         日
                                      臺灣臺北地方法院刑事第三庭
                                          法  官  陳  德  民
右正本證明與原本無異。
如不服本判決，應於判決送達後十日內向本院提出上訴狀 (應附繕本) ，上訴於
臺灣高等法院。
                                          書記官  楊  秋  鈴
中      華      民       國       九十    年     四  月 二十五         日
附錄本案論罪科刑法條全文：
刑法第三百零五條
以加害生命、身體、自由、名譽、財產之事恐嚇他人，致生危害於安全者，處二年以
下有期徒刑、拘役或三百元以下罰金。


司法院資訊處製作；財團法人民間司法改革基金會備份。
